臺灣板橋地方法院刑事判決　　　　　　　　　　　　　九十三年度易字第三四四號
　　公　訴　人　臺灣板橋地方法院檢察署檢察官
　　被　　　告　甲○○
右列被告因竊盜等案件，經檢察官提起公訴（九十三年度偵字第四二三０、第四四八
０號），被告於準備程序進行中就被訴事實為有罪之陳述，經告知簡式審判程序之旨
，並聽取當事人之意見後，本院裁定由受命法官獨任進行簡式審判程序，並判決如左
：
    主  文
甲○○連續攜帶兇器竊盜，累犯，處有期徒刑壹年。
扣案之螺絲起子壹支沒收。
    事  實
一、甲○○曾因違反麻醉藥品管理條例案件，經本院以八十七年度易緝字第一一０號
    判決判處有期徒刑五月確定，又因贓物案件，經本院以八十七年度易字第一六五
    三號判決就收受贓物部分判處有期徒刑四月，故買贓物部分判處有期徒刑七月確
    定，再因搶奪案件，經本院以八十七年度訴字第一一一二號判決判處有期徒刑十
    一月確定，前開四罪經本院八十七年度聲字第一九一一號裁定應執行有期徒刑二
    年，於民國八十七年五月二十九日刑期起算，於八十八年九月三日縮短刑期假釋
    出監，縮刑期滿日期為八十九年一月二十一日，有期徒刑所餘刑期內，未經撤銷
    假釋，其未執行之刑，已以執行論。猶不知警惕，復意圖為自己不法之所有，基
    於竊盜及毀損之概括犯意，先後多次為以下行為：
（一）於九十三年二月二十三日下午六時許，在台北縣三重市○○路○段八十八號前
      立德活動中心旁第二百五十八號停車格，撿拾路旁非為兇器之石塊，損壞停放
      於上址施昆法所有之車牌號碼八Ｅ─五一六七號自用小客車之車窗玻璃（毀損
      部分未據告訴），上半身進入車內竊取施昆法所有之太陽眼鏡一支、高速公路
      回數票二張、手電筒一支、鑰匙四支及新台幣（下同）四十六元等物。得手後
      旋為陳正雄發覺，通知施昆法並報警，為警於同日下午六時許，在上址查獲，
      並扣得太陽眼鏡一支、高速公路回數票二張、手電筒一支、鑰匙四支及四十六
      元等物（業經施昆法領回）；
（二）於同年月二十八日下午三時許，攜帶其所有客觀上足以對人之生命、身體、健
      康、安全構成威脅，具有危險性之兇器螺絲起子一支，至台北縣三重市○○路
      ○段八號前，以前開螺絲起子損壞停放於上址乙○○所有車牌號碼ＣＯ─二五
      ０八號自用小客車之右前車窗玻璃，進入車內竊取乙○○所有之汽車音響一組
      、汽車行車執照一張、刮鬍刀、超速警報器各一個、高速公路回數票七張、Ｃ
      Ｄ三十片等物；
（三）於同年月二十九日上午十一時許，攜帶前開螺絲起子一支，至台北縣三重市○○街九十一號前，以前開螺絲起子損壞停放於上址丙○○所有車牌號碼五五七
      ─ＭＡ號自用小客車左後車窗玻璃，進入車內竊取丙○○所有之現金六百元等
      物；
（四）於同日上午十一時四十分許，攜帶前開螺絲起子一支，至台北縣三重市○○路
      與力行路口，以前開螺絲起子損壞停放於上址丁○○所有車牌號碼ＩＣ─七九
      八二號自用小客車後座車窗玻璃二面，進入車內竊取丁○○所有之黑色袋子一
      個（內裝有中西對照萬年曆、易理書籍文王神卦及筆記本各一本、銀行帳單）
      等物。
      嗣於同年月二十九日上午十一時四十分許，為警在台北縣三重市○○路與力行
　　　路口查獲，並扣得其所有供其為前開竊盜犯行所用之螺絲起子一支、乙○○所
　　　有之高速公路回數票七張（業經乙○○領回）、丙○○所有之現金二百五十五
　　　元（業經丙○○領回）、丁○○所有之黑色袋子一個（內裝有易理書籍文王神
　　　卦、中西對照萬年曆、筆記本各一本。業經丁○○領回）。
二、案經臺北縣政府警察局三重分局報告臺灣板橋地方法院檢察署檢察官偵查起訴。
    理  由
一、右揭事實，業據被告甲○○於警詢、檢察官偵訊及本院審理中均坦承不諱，亦據
    告訴人施昆法、乙○○、丙○○、丁○○指訴綦詳，核與目擊證人陳正雄於警詢
    證述情節相符，此外並有台北縣政府警察局三重分局厚德派出所贓物認領保管單
    四紙、現場、所竊得之財物及為竊盜、毀損犯行所用之螺絲起子相片十三幀在卷
    可稽；其所有供其為竊盜、毀損犯行所用之螺絲起子一支扣案可證，足徵被告自
    白與事實相符。本件事證明確，被告犯行洵堪認定。
二、查螺絲起子為金屬製品，尖端均甚堅硬，客觀上具有危險性，足以對人之身體、
    生命、安全構成威脅，應屬兇器。核被告如事實欄一、（一）之所為，係犯刑法
    第三百二十條第一項之普通竊盜罪，如事實欄一、（二）、（三）、（四）之所
    為，係犯刑法第三百二十一條第一項第三款之攜帶兇器竊盜罪及刑法第三百五十
    四條之毀損罪。被告先後四次竊盜犯行時間緊接，基本犯罪構成要件相同，顯係
    基於概括犯意反覆為之，為連續犯，應依刑法第五十六條從一重之攜帶兇器竊盜
    罪一罪論，並加重其刑。先後三次毀損犯行，亦時間緊接，犯罪構成要件相同，
    顯係基於概括犯意為之，亦為連續犯，應依連續犯規定論以一罪，並加重其刑。
    其所犯攜帶兇器竊盜罪與毀損罪二罪間，有方法結果之牽連關係，應從一重之攜
    帶兇器竊盜罪論處。公訴人雖認被告多次竊盜、毀損犯行，均係臨時起意，應予
    分論併罰，惟被告係一有機會就想要進去車子裡面偷東西，都是砸車窗進去等情
    ，業據被告於本院審理時供承在卷，參諸前開犯行，係在九十三年二月二十三日
    、同年月二十八日、同年月二月二十九日（二次）時間緊接，且手法相同，應屬
    基於概括犯意為之，而非另行起意，公訴人認係數罪，容有誤會，附此敘明。又
    被告曾因違反麻醉藥品管理條例案件，經本院以八十七年度易緝字第一一０號判
    決判處有期徒刑五月確定，又因贓物案件，經本院以八十七年度易字第一六五三
    號判決就收受贓物部分判處有期徒刑四月，故買贓物部分判處有期徒刑七月確定
    ，再因搶奪案件，經本院以八十七年度訴字第一一一二號判決判處有期徒刑十一
    月確定，前開四罪經本院八十七年度聲字第一九一一號裁定應執行有期徒刑二年
    ，於八十七年五月二十九日刑期起算，於八十八年九月三日縮短刑期假釋出監，
    縮刑期滿日期為八十九年一月二十一日，有期徒刑所餘刑期內，未經撤銷假釋，
    其未執行之刑，已以執行論，此有臺灣高等法院被告全國前案紀錄表乙紙在卷可
    稽，其受有期徒刑之執行完畢，五年以內再犯有期徒刑以上之本罪，為累犯，應
    依法遞加重其刑。爰審酌被告之素行、犯罪之動機、目的、手段、所生危害及坦
    承犯行之態度等一切情狀，量處如主文所示之刑。扣案之螺絲起子一支，為被告
    所有供其犯事實欄一、（二）、（三）、（四）所用之物之事實，業據被告供明
    在卷，應依刑法第三十八條第一項第二款宣告沒收。
據上論斷，應依刑事訴訟法第二百七十三條之一第一項、第二百九十九條第一項前段
，刑法第五十六條、第三百二十一條第一項第三款、第三百五十四條、第五十五條、
第四十七條、第三十八條第一項第二款，判決如主文。
本案經檢察官黃正綱到庭執行職務。
中      華      民      國     九十三     年      五      月     七     日
                                臺灣板橋地方法院刑事第五庭
                                       法  官  張  宏  節
右正本證明與原本無異。
如不服本判決，應於判決送達後十日內向本院提出上訴狀。
                                       書記官  李  淑  秋
中　　　華　　　民　　　國　　九十三　　年　　　五　　　月　　 十二 　　日
附錄本案論罪科刑法條全文
中華民國刑法第三百二十一條：
犯竊盜罪而有左列情形之一者，處六月以上、五年以下有期徒刑：
一  於夜間侵入住宅或有人居住之建築物、船艦或隱匿其內而犯之者。
二  毀越門扇、牆垣或其他安全設備而犯之者。
三  攜帶兇器而犯之者。
四  結夥三人以上而犯之者。
五  乘火災、水災或其他災害之際而犯之者。
六  在車站或埠頭而犯之者。
前項之未遂犯罰之。
